臺灣桃園地方法院刑事判決
111年度易字第523號
公  訴  人  臺灣桃園地方檢察署檢察官 
被      告  陳佑在



上列被告因竊盜案件，經檢察官提起公訴（110年度偵字第27334
號、110年度偵緝字第2235號），本院判決如下：
    主  文
陳佑在共同犯侵入住宅竊盜罪，共貳罪，各處有期徒刑玖月。應
執行有期徒刑壹年貳月。
未扣案之犯罪所得手錶肆支、黃金壹批、現金新臺幣壹仟柒佰元
均沒收，於全部或一部不能沒收或不宜執行沒收時，各追徵其價
額。
    事  實
一、陳佑在與許桀茗（涉犯竊盜罪部分，經本院以110年度審易
    字第1694號判決有期徒刑7月確定）共同意圖為自己不法之
    所有，基於竊盜之犯意聯絡，於民國109年6月28日14時57分
    許，前往桃園市○○區○○路000號騎樓，由許桀茗於路邊把風
    ，陳佑在則以不詳方式，侵入薛榮楨位於上址4樓住處，竊
    取薛榮楨所有之手錶4支及價值約新臺幣（下同）4萬元之黃
    金一批等物品得手。
二、陳佑在與許桀茗（涉犯竊盜罪部分，經本院以110年度審易
    字第817號判決有期徒刑7月確定）共同意圖為自己不法之所
    有，基於竊盜之犯意聯絡，於109年7月21日11時37分許，由
    陳佑在以不詳方式，侵入林政全位於桃園市○○區○○街00號4
    樓之住處，竊取現金共2,200元，許桀茗則在樓梯間把風，
    嗣竊取得手後，兩人遂搭車離去。　　
    理  由
壹、程序方面：
一、供述證據部分：
    按被告以外之人於審判外之言詞或書面陳述，除法律有規定
    者外，不得作為證據。又被告以外之人於審判外之陳述，雖
    不符合同法第159條之1至第159條之4之規定，但經當事人於
    審判程序同意作為證據，法院審酌該言詞陳述或書面陳述作
    成時之情況，認為適當者，亦得為證據；而當事人、代理人
    或辯護人於法院調查時，知有該等不符合同法第159條之1至
    第159條之4之不得為證據之情形，而未於言詞辯論終結前聲
    明異議者，視為有前項之同意，刑事訴訟法第159條之5定有
    明文。查本判決所引用之被告陳佑在以外之人於審判外之陳
    述，被告於本院審理時表示沒有意見，本院審酌上開證據資
    料製作時之情況，尚無違法不當及證明力明顯過低之瑕疵，
    亦認為以之作為證據應屬適當，依刑事訴訟法第159條之5第
    1項之規定，認前揭證據資料有證據能力。
二、非供述證據部分：
    至於卷內所存經本院引用為證據之非供述證據部分，與本件
    待證事實間均具有關連性，且無證據證明係公務員違背法定
    程序所取得，是依刑事訴訟法第158條之4之反面解釋，自有
    證據能力。
貳、實體方面：
一、認定事實所憑證據及理由：
　　訊據被告固坦承認識許桀茗，惟矢口否認有與許桀茗共同竊
    盜之犯行，辯稱：我沒有跟許桀茗一起去偷過東西，監視器
    畫面拍到的人不是我等語。經查：
㈠、同案被告許桀茗頭戴藍色帽子、身穿白色上衣及藍色七分褲
    與一名頭戴紅色鴨舌帽、身穿白色上衣、灰色長褲之成年男
    子（下稱甲男），於109年6月28日14時57分許，前往桃園市
    ○○區○○路000號騎樓，由同案被告許桀茗於路邊把風，甲男
    則進入告訴人薛榮楨位於上址4樓住處，竊取手錶4支及價值
    約4萬元之黃金；另同案被告許桀茗頭戴帽子、身穿黑色上
    衣與一名頭戴帽子、身穿淺色短袖上衣、深色長褲之成年男
    子（下稱乙男），於109年7月21日11時37分許，前往告訴人
    林政全位於桃園市○○區○○街00號4樓之住處，由同案被告許
    桀茗於樓梯間把風，乙男則進入告訴人林政全上址屋內竊取
    現金2,200元，嗣同案被告許桀茗與乙男則搭乘計程車前往
    桃園市中壢區中北路與中北路28巷口處等情，業據證人即同
    案被告許桀茗於警詢、偵查及本院審理中證述明確，核與證
    人即告訴人薛榮楨、林政全、證人楊淑惠於警詢中之證述相
    符，並有監視器畫面翻拍照片、現場照片、車輛詳細資料報
    表、桃園市政府警察局龍潭分局刑案照片黏貼紀錄表、本院
    勘驗筆錄暨附件（見110年度偵字第27334號卷第9至11頁、
    第71至72頁、第93至94頁、第103至108頁、第221至223頁、
    第347頁、110年度偵字第8048號卷第7至9頁、第77至80頁、
    第83至85頁、第89頁、第101至112頁、第213至214頁、本院
    易字卷第108至127頁、第143至159頁）附卷可參，是此部分
    事實應堪認定。
㈡、證人許桀茗於警詢中稱：109年6月28日在中壢區三光路的竊
    盜案件是我跟「阿在」做的，我是把風，「阿在」開門鎖，
    後續我有分到1萬元的現金，109年7月21日到桃園市○○區○○
    街00號竊取物品的人，穿著黑色上衣的是我，穿著灰色上衣
    的是綽號「阿在」，我跟「阿在」一起上到4樓，「阿在」
    叫我在樓梯間幫他把風，我不知道他如何進入屋內，他帶著
    很多零錢出來，後來我們就一起坐計程車離開到中壢等語，
    於偵查中證稱：我在警詢筆錄說的都實在，109年6月28日那
    天我是在路邊把風，被告進去屋內偷東西，這次我有分到1
    萬元的現金，109年7月21日我是在樓梯間，「阿在」進去住
    處，「阿在」有拿一些零錢分給我等語，於審理中證稱：我
    跟被告有一起竊盜過東西3次，我在109年6月28日當天是戴
    藍色帽子，另一個戴紅色帽子的人是被告，我負責在路邊把
    風，被告負責開1樓鐵門進去屋子，後來我有分到1萬元左右
    的現金；109年7月21日那天，我跟著被告進去1樓，我是在
    樓梯間等，被告進入屋內拿東西，我忘記我後來分得多少錢
    ；我跟被告沒有任何金錢糾紛或其他恩怨，在做本案2件竊
    盜案的警詢筆錄之前，我不知道被告有無指認我跟他一起竊
    盜，我在警詢中說的「阿在」就是被告等語（見110年度偵
    字第27334號卷第10至11頁、第221至223頁、110年度偵字第
    8048號卷第7至9頁、第213至214頁、本院易字卷第111至127
    頁），證人許桀茗對於案發經過於警詢、偵查及本院審理中
    證述情節均一致，又其就自己於本案之犯罪情節坦承不諱，
    且業經本院判決確定在案，而竊盜罪亦無查獲共犯或正犯得
    以減刑之相關規定，衡情證人許桀茗當無虛偽證述以誣陷被
    告之必要及動機，是其上開證述應堪採信。
㈢、另觀諸卷附109年7月21日16時19分桃園市中壢區中北路與中
    北路28巷口監視器所攝錄之內容為一成年男子沿道路由上而
    下步行、未戴口罩、正面朝監視器方向之畫面照片，畫面中
    男子之穿著為短袖淺色上衣及深色褲子，與卷附109年7月21
    日12時18分桃園市○○區○○街00號前監視器拍攝一名男子行經
    該處之穿著相同（見110年度偵字第8048號卷第102頁、第10
    6頁），經本院當庭比對被告與桃園市中壢區中北路與中北
    路28巷口監視器畫面中之人像，五官長相大致相符，證人許
    桀茗於審理中亦當庭指認畫面中之男子為本案被告，並證稱
    ：我是戴紅色帽子穿黑色衣服，在我旁邊穿著灰色上衣及褲
    子的人是被告，是跟我一起去竊取東西的人等語，且被告於
    本院審理時閱覽上開畫面後亦自承：桃園市中壢區中北路與
    中北路28巷口監視器拍到的應該是我等語，是應可認被告即
    為畫面中穿著短袖淺色上衣、深色褲子與許桀茗共同竊取桃
    園市○○區○○街00號4樓住處內現金之人。
㈣、綜上，依監視器畫面勘驗結果、卷附監視器畫面翻拍照片及
    證人許桀茗之證述等，應堪認定被告確有為本案之竊盜犯行
    。本件事證明確，業經本院認定及說明如上，被告所辯並不
    足採，是被告犯行洵堪認定，應依法論科。
二、論罪科刑：
㈠、核被告所為，係犯刑法第321條第1項第1款侵入住宅竊盜罪。
㈡、被告與許桀茗就上開2次竊盜犯行，均有犯意聯絡及行為分擔
    ，均應論以共同正犯。
㈢、被告2次竊盜行為各自獨立，犯意各別，行為互殊，應予分論
    併罰。
㈣、被告前①因竊盜案件，經臺灣臺北地方法院以98年度易字第20
    86號判決處有期徒刑10月、9月、10月（減為有期徒刑5月）
    ，應執行有期徒刑1年10月，上訴後，經臺灣高等法院以98
    年度上易字第2854號判決上訴駁回而確定；②因竊盜案件，
    經本院以98年度易字第740號判決處有期徒刑1年2月，上訴
    後，經臺灣高等法院以98年度上易字第2841號撤銷原判決改
    判處有期徒刑2年確定；③因竊盜案件，經臺灣臺北地方法院
    以98年度易字第1642號判決處有期徒刑8月，上訴後，經臺
    灣高等法院以98年度上易字第2718號判決上訴駁回確定；④
    因違反毒品危害防制條例案件，經臺灣臺北地方法院以98年
    度訴字第1411號判決處有期徒刑10月、10月，應執行有期徒
    刑1年6月，上訴至最高法院後，最高法院以100年度台上字
    第1982號判決上訴駁回而確定；⑤因違反毒品危害防制條例
    案件，經臺灣臺北地方法院以98年度訴字第1638號判決處有
    期徒刑10月，上訴後，嗣經臺灣高等法院以98年度上訴字第
    4958號判決上訴駁回而確定；⑥因竊盜案件，經臺灣臺北地
    方法院以98年度易字第2704號判決處有期徒刑10月、10月（
    減為有期徒刑5月），應執行有期徒刑1年2月，上訴後，經
    臺灣高等法院以98年度上易字第3110號判決上訴駁回而確定
    ；⑦因竊盜案件，經臺灣板橋地方法院（現更名為臺灣新北
    地方法院）以98年度易字第2466號判決處有期徒刑10月，上
    訴後，經臺灣高等法院以98年度上易字第3129號判決上訴駁
    回而確定；⑧因竊盜案件，經臺灣臺北地方法院以98年度易
    字第3016號判決處有期徒刑1年，減為有期徒刑6月確定；⑨
    因違反毒品危害防制條例案件，經臺灣臺北地方法院以99年
    度訴字第119號判決處有期徒刑1年確定，前開案件，經臺灣
    臺北地方法院以100年度聲字第1662號裁定定應執行有期徒
    刑9年2月確定，於107年12月19日執行完畢，有臺灣高等法
    院被告前案紀錄表附卷可參，其於前開有期徒刑執行完畢後
    ，5年內故意再犯本件有期徒刑以上之罪，為累犯，而參照
    司法院大法官釋字第775號解釋意旨，被告前已有多次竊盜
    犯行，足顯被告對刑之執行不知悔改，且對刑罰之反應力亦
    屬薄弱，此次加重最低本刑，對其人身自由所為之限制自無
    過苛之侵害，是認應依刑法第47條第1項規定加重其刑。
㈤、爰以行為人之責任為基礎，審酌被告不思循正當途徑獲取財
    物，任意侵入他人居住處所竊取物品，危害社會治安重大，
    亦漠視他人之財產權，所為應予非難，且所竊得之物品，皆
    未能歸還予被害人，亦未賠償其損失，並考量被告犯後否認
    犯行，及其教育程度、家庭經濟狀況、竊取物品之價值等一
    切情狀，分別量處如主文所示之刑。
三、沒收：
㈠、按現行實務見解對於共同正犯犯罪所得之沒收、追繳或追徵
    ，已不採取共犯連帶說之見解，而認應由法院視具體個案之
    實際情形而為認定：倘若共同正犯各成員內部間，對於不法
    利得分配明確時，固應依各人實際分配所得沒收；然若共同
    正犯成員對不法所得並無處分權限，其他成員亦無事實上之
    共同處分權限者，自不予諭知沒收；至共同正犯各成員對於
    不法利得享有共同處分權限時，則應負共同沒收之責，最高
    法院104年度台上字第3937號判決亦同此意旨。
㈡、經查，被告與同案被告許桀茗就上開2次竊盜犯行，共竊得手
    錶4支、價值約4萬元之黃金一批及現金共2,200元等物品，
    經同案被告許桀茗供承：我在109年6月28日竊盜案中後續有
    分得1萬元現金，我不知道被告是拿到哪裡變賣，在109年7
    月21日竊盜案有分得500元的零錢等語，是可認被告於本案
    之犯罪所得為竊得手錶4支、價值約3萬元之黃金一批及現金
    共1,700元，雖未扣案，仍應依刑法第38條之1第1項前段、
    第3項規定宣告沒收，並於全部或一部不能沒收或不宜執行
    沒收時，追徵其價額。　
據上論斷，應依刑事訴訟法第299條第1項前段，判決如主文。
本案經檢察官洪榮甫提起公訴，檢察官劉倍到庭執行職務。
中　　華　　民　　國　　111 　年　　8 　　月　　19　　日
                  刑事第八庭    法　官　郭書綺
以上正本證明與原本無異。
如不服本判決應於收受判決後20日內向本院提出上訴書狀，並應
敘述具體理由。其未敘述上訴理由者，應於上訴期間屆滿後20日
內向本院補提理由書(均須按他造當事人之人數附繕本)「切勿逕
送上級法院」。 
　　　　　　　  　　　　　　　　書記官　蔡忠晏
中　　華　　民　　國　　111 　年　　8 　　月　　22　　日
附錄本案論罪法條全文：
中華民國刑法第321條
犯前條第1項、第2項之罪而有下列情形之一者，處6月以上5年以
下有期徒刑，得併科50萬元以下罰金：
一、侵入住宅或有人居住之建築物、船艦或隱匿其內而犯之。
二、毀越門窗、牆垣或其他安全設備而犯之。
三、攜帶兇器而犯之。
四、結夥三人以上而犯之。
五、乘火災、水災或其他災害之際而犯之。
六、在車站、港埠、航空站或其他供水、陸、空公眾運輸之舟、
    車、航空機內而犯之。
前項之未遂犯罰之。